最　高　行　政　法　院　裁　定
　　　　　　　　　　　　　　　　　　 94年度裁字第02856號
上　訴　人　合曜衛材工業有限公司
代　表　人　乙○○
被 上訴 人　桃園縣政府
代　表　人　甲○○
上列當事人間因就業服務法事件，上訴人不服中華民國93年7月8
日臺北高等行政法院92年度訴字第3849號判決，提起上訴。本院
裁定如下：
    主  文
上訴駁回。
上訴審訴訟費用由上訴人負擔。
    理  由
一、按對於高等行政法院判決之上訴，非以其違背法令為理由，
    不得為之，行政訴訟法第242條定有明文。同法第243條第1
    項規定，判決不適用法規或適用不當者，為違背法令；而判
    決有第243條第2項所列各款情形之一者，其判決當然違背法
    令。又提起上訴，應以上訴狀表明上訴理由並應添具關於上
    訴理由之必要證據，復為同法第244條第1項第4款及第2項所
    明定。準此，當事人提起上訴，如以原審判決有行政訴訟法
    第243條第1項不適用法規或適用不當為理由時，其上訴狀應
    有具體之指摘，並揭示該法規之條項或其內容；如以原審判
    決有第243條第2項所列各款情形之當然違背法令為理由時，
    其上訴狀應揭示合於該款之事實。如上訴狀未依此項方法表
    明，或其所表明者，顯與上開法條規定之情形不相合時，即
    難認為已對原審判決之違背法令有具體之指摘，其上訴自難
    認為合法。
二、本件上訴人聘僱許可失效之泰國籍逃逸外勞SRIMACHAISOMPH
    ONG（以下簡稱Ｓ君，護照號碼：M421007）、PHONTONGMAG
    THAPPRON（以下簡稱Ｐ君，護照號碼：B410784）及CHAICHO
    TSIRI SUCHAT（以下簡稱Ｃ君，護照號碼：R421881 ）於桃
    園縣觀音鄉○○路○段871巷2弄6號，從事衛浴設備、洗臉台
    灌模之工作，案經桃園縣警察局大園分局於民國91年8月11
    日循線查獲，該分局遂函移被上訴人核處，經被上訴人以上
    訴人之負責人乙○○違反就業服務法第57條第1款規定，於9
    1年9月17日以府勞外字第0910199470號處分書，依同法第3
    條第1項規定，處負責人乙○○罰鍰新臺幣（下同）45萬元
    。乙○○不服，向行政院勞工委員會提起訴願，經行政院勞
    工委員會於92年1月15日以勞訴字第0910055884號訴願決定
    ：「原處分撤銷，由原處分機關（被告）於2個月內另為適
    法之處分。」案經被上訴人重新審查後，認本件應係上訴人
    違反就業服務法第57條第1款規定，乃於92年4月4日以府勞
    外字第0920073037號處分書，依同法第63條第1項規定，處
    上訴人罰鍰60萬元。上訴人不服，提起訴願，遭決定駁回，
    提起行政訴訟，經原審判決駁回。
三、上訴意旨略以：公司員工簡正榮、彭仲驊等二人未經上訴人
    負責人乙○○之授權而自發性給予本件外勞數百元之小費，
    以感謝他們的熱心義務勞動，事後曾經答應其中外勞S君一
    人入廠打零工，並非固定聘用，其他二人則未到過工廠打工
    或工作，只是因與S君打工所在之工廠，對於其真正非法雇
    佣他們的雇主堅不吐實，故三人之筆錄亦均一致。實為警方
    先入為主，預設立場下對上訴人代表人之否認概不認同。且
    當初筆錄製作時，未令上訴人與Ｓ君、Ｐ君、Ｃ君等外籍人
    士對質、查證，警員即命當事人簽名，該筆錄記載與事實完
    全不符，為明瞭實情，敬請傳訊簡正榮、彭仲驊、余鼎星等
    證人到案說明，並請撤銷原審判決。
四、經核上訴理由並未具體表明原審判決違背何項法令、不適用
    或如何適用不當之具體情事，其上訴為不合法，應予駁回。
五、依行政訴訟法第249條第1項前段、第104條、民事訴訟法第9
    5條、第78條，裁定如主文。
中　　華　　民　　國　　94　　年　　12　　 月　　30　 日
                  第四庭審判長法  官　趙　永　康
                              法  官　鄭　淑　貞
                              法  官　廖  宏  明
                              法  官　黃　淑　玲
                              法  官　林  文  舟
以  上  正  本  證  明  與  原  本  無  異
中　　華　　民　　國　　95　　年　　1　　 月　　2　　 日
　　　　　　　　　　　　　　　書記官　莊　俊　亨
